臺灣高等法院花蓮分院刑事裁定
111年度抗字第70號
抗  告  人
即 受刑 人  楊宗翰
上列抗告人因聲請撤銷緩刑案件，不服臺灣臺東地方法院中華民
國111年8月17日裁定（111年度撤緩字第28號），提起抗告，本
院裁定如下：
    主  文
抗告駁回。
    理  由
一、抗告意旨略以：抗告人即受刑人楊宗翰（下稱受刑人）於（
    民國111年）9月25日要還被害人（即告訴人藍鴻誠）新臺幣
    (下同)5,000元，並曾與被害人溝通讓伊每個月25日清償5,0
    00元,延至112年6月25日還清，被害人亦同意，懇請法院再
    給一次機會等語。
二、經查原裁定以：
　㈠受刑人因違反洗錢防制法等案件，經原法院以109年度金訴字
    第18號刑事判決判處有期徒刑2月，併科罰金1,000元，緩刑
    2年，並應依原裁定附表所示之內容為給付，嗣於109年12月
    8日確定在案，此有該案號判決書及臺灣高等法院被告前案
    紀錄表在卷可佐，然受刑人於給付期限已屆至尚有5萬元未
    向告訴人為給付，此有公務電話紀錄表1紙附卷可參(見原法
    院卷第15頁)，是受刑人有刑法第75條之1第1項第4款所定撤
    銷緩刑宣告之原因。　　
  ㈡雖受刑人前於111年1月19日、同年3月15日已先後給付告訴人
    5,000元、5,000元，此有同上電話紀錄表附卷可參，嗣於原
    法院訊問時尚自陳：伊願從111年9月起分期償還剩餘之5萬
    元，且每月給付5,000元等語(見原法院卷第26頁)，而告訴
    人則表示：伊同意將分期給付期限展延，再給受刑人一次機
    會，若受刑人至9月底10月初仍未匯款，則請撤銷受刑人之
    緩刑等語(見原法院卷第26、31頁)。惟緩刑所附條件之履行
    期間原僅迄111年7月10日即屆至，而據受刑人之分期還款計
    畫，其尚有5萬元還未給付，縱自111年9月25日起各於每月2
    5日前給付5,000元，則最末一期給付須至112年6月25日方能
    全數給付完畢，但本件受刑人之緩刑期間至111年12月7日便
    已期滿，則於緩刑期間屆至前，受刑人仍未能給付全數之賠
    償金額而完成緩刑之所附條件，又受刑人至今僅給付告訴人
    1萬元，足見受刑人支付損害賠償比例偏低，衡以緩刑所定
    負擔之履行期間係自110年8月10日起至111年7月10日止，受
    刑人早已逾越履行期間，亦僅給付告訴人共1萬元而已，況
    每月分期給付不超過5,000元，受刑人若能預先規劃安排，
    應不至造成其負擔過重而有何履行不可能之情形，受刑人縱
    屬經濟狀況不佳，亦不足為其自111年3月起迄今長時間不再
    為任何賠償之正當化事由，實難認受刑人有積極履行緩刑所
    定負擔之意願與努力，核屬不履行緩刑所定負擔情節重大，
    足認原宣告之緩刑難收其預期效果，而有執行刑罰之必要。
    因而准許聲請人之聲請，撤銷受刑人之緩刑宣告。
三、原法院審情度理並依照法律規定，衡酌受刑人對於緩刑所附
    條件之履行情形，有不積極推拖拉之表現，且比例情節係屬
    重大，最後作出撤銷其緩刑之決定，認事用法尚無違誤。再
    本院為確認受刑人是否信守並已履行其於原審訊問時所自提
    之履行方案即每個月給付5,000元給告訴人，從111年9月起
    支付，9月25日前會付等情（見原法院卷第26頁），然經電
    話詢問告訴人，蒙告訴人於111年9月30日覆稱：受刑人於此
    週只匯給伊3,000元…等語，有本院公務電話紀錄表1紙（見
    本院卷第27頁）在卷可佐，具見受刑人對於其自提之解決方
    案都無法完全信守，連其向本院所請求之再一次機會都未能
    好好把握，原法院以本件有刑法第75條之1第1項第4款之原
    因而撤銷受刑人之緩刑，即屬有據。抗告人之前述抗告意旨
    ，意在拖延，並無理由，應駁回其抗告。
四、據上論斷，依刑事訴訟法第412條，裁定如主文。
中　　華　　民　　國　　111 　年　　9 　　月　　30　　日
                  刑事庭審判長法  官  張宏節
　　　　　　　　　            法  官  林恒祺
　　　　　　　　　            法  官  張健河
以上正本證明與原本無異。
本件不得再抗告。
中　　華　　民　　國　　111 　年　　9 　　月　　30　　日
                              書記官  林明智